臺灣高等法院臺中分院刑事判決　　　　　　　　　　九十一年度上易字第五四號
　　上　訴　人　臺灣彰化地方法院檢察署檢察官
　　被　　　告　丙○○
右上訴人因被告贓物案件，不服臺灣彰化地方法院九十年度易字第一四三三號中華民
國九十年十二月二十五日第一審判決（起訴案號：臺灣彰化地方法院檢察署八十九年
度偵緝字第二六六號），提起上訴，本院判決如左：
    主      文
原判決撤銷。
丙○○幫助收受贓物，處有期徒刑參月，如易科罰金，以參佰元折算壹日。
    事      實
一、丙○○曾於民國八十八年間因施用第一級及第二級毒品罪，經臺灣彰化地方法院
    判處有期徒刑一年、七月，定應執行刑為一年四月，現正執行中，猶不知悔改，
    ，明知車牌號碼ＣＲ─一五六七號之自小客車（甲○○所有）係徐永富（現改名
    徐詠竣）於八十九年六月五日，在雲林縣西螺鎮振興里振興一八九之六號停車場
    內竊取而來，屬來源不明之贓物，因知情之林順吉（涉犯收受贓物罪嫌，業經臺
    灣彰化地方法院檢察署以八十九年度偵字第四三九二號起訴書起訴）要求使用車
    輛，竟基於幫助林順吉收受贓物之犯意，代林順吉向徐永富借用上開車輛，徐永
    富乃於八十九年六月六日將該車開至彰化縣溪湖鎮○○路之佳麗檳榔攤旁交付予
    林順吉收受使用。嗣於八十九年六月七日凌晨四時許，林順吉駕駛上開車輛途經
    國道一號公路一九三公里南向處時，為警攔檢查獲，並扣得改造起子一支及機車
    鑰匙四支，始循線查獲上情。
二、案經內政部警政署國道公路警察局第三警察隊報告臺灣彰化地方法院檢察署檢察
    官偵查起訴。
    理    由
一、訊據被告丙○○矢口否認有右開犯行，辯稱林順吉是私下向徐永富借車，與被告
    無關，被告並未叫徐永富借車予林順吉等語。惟查，右開車輛係被害人甲○○所
    有在上開時地失竊一節，業據甲○○在臺灣彰化地方法院檢察署八十九年度偵字
    第四三九二號林順吉涉犯贓物案件警訊中供稱在卷（見該案影印卷第八頁），並
    有贓物認領保管單影本一份在卷可稽（見同上偵查卷第十六頁），上開車輛係贓
    車，至堪認定。再查，右開車輛係林順吉透過被告向綽號「阿富」之徐永富借用
    ，並由徐永富將車開至前開地點交予林順吉等情，迭據證人林順吉在前開案件警
    訊及偵查中供稱明確，並指認被告口卡片在卷（見同上偵查卷第三頁、二十頁反
    面、三十一頁、三十五頁、六十七頁反面），且據證人周銘潭在警訊證稱在卷，
    事證明確。證人林順吉雖在原審翻異前供，改稱本件與被告無關，警訊係因被刑
    求才如此說，惟其在偵查中有否認等語，惟查，林順吉警訊中係因以頭撞偵詢室
    之玻璃致傷等情，業據其在警訊中供承在卷，有警訊筆錄可稽，另林順吉在偵查
    中始終供稱上開車輛係透過被告向徐永富借用，其供詞並無反覆不符之處，且在
    偵查中亦未提及在警訊有遭刑求等情，有偵訊筆錄可憑，其在原審翻異前供，顯
    係事後護被告之詞，自不足採信。另徐永富在原審雖否認有竊車犯行，惟其竊
    車與否，事涉其是否犯刑事竊盜罪，自難期其為不利於己之證詞，自難因其證詞
    認被告無上開犯行。至證人周建松雖僅證稱林順吉找過被告等語，不足以為被告
    有上開犯行之直接證據，惟本件事證明確，已如上述，周建松之證詞自不影響對
    事實之認定，併予明。綜上所述，被告辯稱其未叫徐永富借車予林順吉等語，
    顯係卸責之詞，不足採信，本件事證明確，被告犯行至堪認定。
二、核被告丙○○係基於幫助林順吉收受借用贓車之意思，而向徐永富轉達林順吉欲
    借用上開贓車之意思，其並無與林順吉共同收受該贓車使用之犯意聯絡，其行為
    亦非收受贓物之構成要件，是核其所為，係犯刑法第三十條、第三百四十九條第
    一項幫助收受贓物罪。公訴人認被告係共同正犯，尚有未洽，併予明。被告係
    幫助犯，依刑法第三十條第二項規定酌予減輕其刑。原審未予詳查，遽為被告無
    罪判決，檢察官上訴指摘原審判決不當，為有理由，應由本院撤銷改判。爰審酌
    被告素行不佳，幫助他人收受贓物，增加被害人追索失物之困難，犯罪後尚無悔
    意等一切情狀，量處如主文所示之刑，並諭知易科罰金之折算標準。扣案之改造
    起子一支及機車鑰匙四支並非被告犯罪所用之物，爰不予宣告沒收。
據上論結，應依刑事訴訟法第三百六十九條第一項前段、第三百六十四條、第二百九
十九條第一項前段、刑法第三百四十九條第一項、第三十條、第四十一條第一項、罰
金罰鍰提高標準條例第一條前段、第二條，判決如主文。
本案經檢察官乙○○到庭執行職務。
中      華      民      國      九十一  年      五      月      十七    日
    臺灣高等法院臺中分院刑事第八庭
                                      審判長法  官  羅  得  村
                                            法　官　劉　榮　服
                                            法　官　陳　賢　慧
右正本證明與原本無異。
不得上訴。
                                            書記官　許  麗  花
中      華      民      國      九十一  年      五      月      二十    日
                                                                        Ｒ
